【裁判字號】    99,易,343
【裁判日期】    991021
【裁判案由】    傷害
【裁判全文】
臺灣屏東地方法院刑事判決               99年度易字第343號
公  訴  人  臺灣屏東地方法院檢察署檢察官
被      告  丁○○
上列被告因傷害案件，經檢察官提起公訴（98年度偵字第8251號
），本院判決如下︰
    主  文
丁○○傷害人之身體，處有期徒刑肆月，如易科罰金，以新臺幣
壹仟元折算壹日；又傷害人之身體，處有期徒刑伍月，如易科罰
金，以新臺幣壹仟元折算壹日，應執行有期徒刑捌月，如易科罰
金，以新臺幣壹仟元折算壹日。
    事  實
一、丁○○因張開春（已於民國98年8 月24日死亡）之孫子經常
    前往丁○○之住處以台語「三字經」之穢語叫罵乙事，於98
    年5 月9 日中12時許，前往張開春位於屏東縣林邊鄉○○路
    102 號住處，欲找張開春之孫子理論，然當時僅張開春出面
    ，雙方因而在張開春上址住處前發生口角爭執，嗣後張開春
    妻子乙○○○見狀，亦出面制止丁○○，惟丁○○竟基於傷
    害之故意，先與張開春互相拉扯，並推倒張開春，致張開春
    跌倒受傷，張開春因而受有兩側前臂及雙手皮膚缺損、雙手
    裂傷、左眉部、雙手、兩膝及右腳多處擦傷等傷害，嗣後再
    另行起意推倒乙○○○，致乙○○○跌倒而受有左側股骨粗
    隆間骨折之傷害。
二、案經張開春之子甲○○及乙○○○分別訴由屏東縣政府警察
    局東港分局報請臺灣屏東地方法院檢察署檢察官偵查起訴。
    理  由
一、按傳聞法則之重要理論依據，在於傳聞證據未經當事人之反
    對詰問予以核實，乃予排斥，惟若當事人已放棄對原供述人
    之反對詰問權，於法院審判時表明同意該等傳聞證據可作為
    證據，基於證據資料愈豐富，愈有助於真實發現之理念，並
    貫徹刑事訴訟法修法加重當事人進行主義之精神，確認當事
    人對於證據能力有處分權之制度，傳聞證據經當事人同意作
    為證據，法院認為適當者，亦得為證據；另當事人於調查證
    據時，對於傳聞證據表示「沒有意見」、「對於證據調查無
    意見」，而未於言詞辯論終結前聲明異議，應視為已有將該
    等傳聞證據採為證據之同意，刑事訴訟法第159 條之5 定有
    明文。檢察官及被告於本院審理時就本判決引用之各項證據
    資料如屬審判外之言詞或書面陳述，知有刑事訴訟法第159
    條第1 項不得為證據之情形，未於言詞辯論終結前聲明異議
    ，本院審酌上開證據資料作成時之情況，並無任何違法取證
    之不適當情形，且對於被告涉案之事實具有相當之關聯性，
    依刑事訴訟法第159 條之5 規定，認具有證據能力。
二、訊之被告丁○○矢口否認有何傷害犯行，辯稱：我沒有動手
    ，也沒有跟張開春、拉扯，張開春當時拿刀子出來要殺我，
    我沒有與他拉扯，我有打電話請警察來，是林邊派出所，警
    察有來云云。
三、經查：上開事實，業據證人即告訴人乙○○○於警詢及檢察
    官偵訊中證述明確，證人乙○○○於本院審理中亦結證：98
    年5 月9 日中午被告到我家很兇，要打我先生張開春，我出
    來時，被告推我一下，我就跌倒，被告用拳頭打我先生，我
    出來擋，被告把我推倒，是在我家門口，當時有很多人看到
    ，被告說我孫子把他兒子怎麼樣，我不知道什麼糾紛，被告
    來找我先生，我有看到一個竹竿，大約二尺長，二人在拉扯
    ，我先生年紀大，怎麼打得贏他，他們在外面打，我出來看
    ，被告就把我推下去等語（本院卷第29頁）。證人即張開春
    之子甲○○於本院審理中亦結證：98年5 月9 日中午12時被
    告與我父母親發生衝突時，我不在場，大約十二點半，我姐
    姐叫我我回來，我看到我父親身上都是血，我母親在屋內，
    左腳受傷坐在裡面不能動，丙○○叫我趕快把父母送到東港
    輔英醫院，他們的糾紛我不是很清楚，我回去時，被告還在
    場，他沒有說什麼，但是態度不好，還是那裡罵三字經，是
    在屋簷下的柱子旁罵，我不知道他是當事者，我回到家，要
    送他們去醫院，巡邏車就來，警察誰叫我不知道，當時我有
    聽丙○○說要叫警察，但是誰叫我不知道，那天沒有看到地
    上有棍子，也沒有看到張開春的刀子，不曉得丟到那裡去等
    語在卷（本院卷第30頁）。甲○○於偵查中亦證稱：我媽媽
    骨盆斷掉，我父親全身是血，我父親有受傷等語（偵卷第7
    頁）。另證人即到場處理之警員蘇育民於本院審理中亦結證
    ：當時有人報案被傷害，我們到現場，被告說是他報案的，
    看到被告說，是被張開春的刀子（有套塑膠管）戳他臀部，
    張開春的兒子丙○○說被告到他們的住處跟張開春發生爭吵
    ，張開春到屋內去拿刀子，丙○○怕他父親傷害到別人，有
    搶他的刀子，他沒有說他父母如何受傷，我問他為何地上有
    血，他說他父親有破皮留下血，他母親腳站不起來，但沒有
    說受傷的情形，我到現場時張開春、乙○○○不在現場，已
    到醫院，他到派出所說要拿資料跟被告去林邊協調委員會協
    調，協調不成，才到分駐所提出告訴。到現場沒有看到刀子
    ，刀子是丙○○從屋內拿給我，在地上也沒有看到木棍，我
    到場時被告把刀子（有套的塑膠管）拿在手上，其他沒有拿
    什麼東西，被告說是他報案，可以確定是他報案，他說他被
    殺，沒有說他傷害別人等語（本院卷第31頁）。另證人即張
    開春之子丙○○於檢察官偵訊時亦證稱：當天我有在現場，
    我從大陸回來好幾天，那天我煮好飯約中午12點多，我就聽
    到有人大小聲，我出來就看到被告，又看到我爸爸已經受傷
    了，我問他什麼事，他說是小孩的事，我說小孩不在，等小
    孩回來再說，他就在那裡拉扯，我有聞到被告酒味，我就說
    將我爸媽送醫院，被告是說我姪子跟他兒子的事情，但他就
    在那裡大小聲吵鬧，要打我們，我就制止，我跟他說我父母
    身體不好，有事之後再講讓他們休息，但他一直不放過等語
    在卷（偵卷第6 頁）。據上開證人之證述，被告丁○○前往
    張開春住處理論後，張開春身上即流血，乙○○○亦倒坐在
    地上。再參以證人即被告之子戊○○於本院審理中亦結證：
    98 年5月9 日中午12時有跟被告去張開春家，因為張開春的
    孫子，當天是我們家公奉神明生日，他的孫子來用三字經罵
    我祖母，被告是要去向張開春講這件事情，我們去到張開春
    家裡，我父親叫張開春，張開春就出來，兩人有拉拉扯扯，
    丙○○跟我父親說話，張開春走進去拿刀子出來，有拿刀子
    戳我父親的臀部，之後我父親就打電話叫警察，我有看到乙○○○跌在地上，張開春流血我有看到等語（本院卷第32-3
    3 頁）。被告於偵查中亦供稱：我與張開春搶刀子時，他有
    跌倒，我看到地上有血等語（偵卷第6 頁）。堪認被告至張
    開春家理論後，張開春、乙○○○即受傷，且依卷附之相片
    2 張（警卷第14頁）顯示，地上確有血跡。又當日發生衝突
    後，甲○○接獲電話返家，即將張開春、乙○○○送醫，張
    開春受有兩側前臂及雙手皮膚缺損、雙手裂傷、左眉部、雙
    手、兩膝及右腳多處擦傷等傷害，經急診縫合手術及治療；
    乙○○○則受有左側股骨粗隆間骨折之傷害等情，有輔英科
    技大學附設醫院診斷證明書二紙附警卷可按（警本院卷第
    16-17 頁）。張開春、乙○○○所受之傷害非輕，顯非拉扯
    所致，被告確有基於傷害之故意，以拉扯及推倒在地之方式
    ，致張開春、乙○○○受有上開之傷害，至為明顯。被告上
    開所辯，顯係事後避重就輕之詞，不足採取，本件事證明確
    ，被告丁○○傷害犯行，洵堪認定。
四、核被告丁○○所為，係犯刑法第277 條第1 項之傷害罪。被
    告先後傷害張開春、乙○○○之犯行，犯意各別，且二次犯
    行間，時間上可明顯區隔，應分論併罰。爰審酌被告丁○○
    前有公共危險及家庭暴力罪之傷害前科，素行非佳，有臺灣
    高等法院被告前案紀錄表1 份附卷可按，僅因張開春孫子至
    其住處騷擾，即至張開春住處傷害被害人，且下手非輕，被
    害人所受之傷勢非輕，被害人受傷害時年齡均高達77歲，犯
    罪迄今未與被害人成立和解賠償損害，犯後態度不佳等一切
    情狀，就所犯二罪各量處如主文所示之刑，並諭知易科罰金
    之折算標準，及定其應執行刑及易科罰金之折算標準。
據上論斷，應依刑事訴訟法第299 條第1 項前段，刑法第277 條
第1 項、第41條第1 項前段、第51條第5 款，刑法施行法第1 條
之1， 判決如主文。
本案經檢察官林圳義到庭執行職務。
中    華    民    國    99    年    10    月    21    日
                  刑事第一庭    法  官  涂裕洪
以上正本證明與原本無異。
如不服本判決應於收受判決後10日內向本院提出上訴書狀，並
應敘述具體理由；其未敘述上訴理由者，應於上訴期間屆滿後
20日內向本院補提理由書（均須按他造當事人之人數附繕本）
「切勿逕送上級法院」。
中    華    民    國    99    年    10    月    21    日
                                書記官  卓春成
附錄本判決論罪之法條：
刑法第277條第1項
傷害人之身體或健康者，處3 年以下有期徒刑、拘役或1 千元以
下罰金。

司法院資訊處製作；財團法人民間司法改革基金會備份。
